臺灣士林地方法院刑事判決　　　　　　100年度審易字第584號
公　訴　人　臺灣士林地方法院檢察署檢察官
被　　　告　郭定宏
上列被告因竊盜案件，經檢察官提起公訴（100 年度偵字第3062
號），被告於本院準備程序中就被訴事實為有罪陳述，經本院裁
定改依簡式審判程序審理，並判決如下：
    主  文
郭定宏侵入有人居住之建築物竊盜，累犯，處有期徒刑柒月；又
侵入有人居住之建築物竊盜，累犯，處有期徒刑柒月；又侵入有
人居住之建築物竊盜，累犯，處有期徒刑柒月；又竊盜，累犯，
處有期徒刑參月。應執行有期徒刑壹年貳月。
    事實及理由
一、本件犯罪事實及證據除均引用附件檢察官起訴書之記載外，
    另更正及補充如下：
  (一)起訴書犯罪事實欄第8 行所載之「上開4 案接續執行，並
    於民國97年2 月8 日執行完畢」，應補充為「上開4 案經與
    另案竊盜案件，經本院以95年度易字第1557號判決處有期徒
    刑7 月確定接續執行，於民國97年2 月8 日縮刑期滿執行完
    畢」；起訴書附表所載之「新北市○○區○○路187 號號」
    ，應更正為「新北市○○區○○路187 號」；起訴書附表所
    載之「客觀上足供兇器使用之」均刪除。
  (二)證據部分補充：被告郭定宏於本院準備程序及審理時之自
    白（見本院100 年4 月25日準備程序筆錄及審判筆錄）。
二、按一般公寓式住宅之地下室，因係附屬於該公寓，與住宅之
    關係密不可分，固為該住宅居住人生活起居場所之一部分。
    然於大樓式之區分所有建築物，其地下室停車場雖亦為大樓
    建築物之一部分，但大樓與其地下室停車場，由於使用目的
    不同，建築物構造形體因而有別，兩者各專有其出入口，以
    分別人車之進出，且地下室停車場可獨立出售或出租與居住
    大樓以外之第三人所有或使用、收益，可見大樓與其地下室
    停車場為可區分之建築物，並非附屬於該大樓。其地下室停
    車場，係一獨立之建築物，有別於住宅，亦與附屬於公寓住
    宅之地下室或樓梯間為該公寓之一部分者不同，侵入地下室
    停車場，並不當然妨害大樓住戶之居住安全。是以，行為人
    侵入獨立之大樓地下室停車場竊取被害人財物得逞者，端視
    該地下室停車場是否有人看管而異其處罰規定。如為有人看
    管者，係犯刑法第321 條第1 項第1 款之侵入有人居住之建
    築物竊盜罪，如無人看管者，則僅成立刑法第320 條第1 項
    之竊盜罪（最高法院96年度台上字第2968號判決參照）。查
    本案被告於起訴書附表編號1 至3 所載時間所前往行竊之新
    北市○○區○○路187 號地下停車場，屬大樓建築物之一部
    分，且有社區警衛看管，業據被害人即該大樓住戶葉永龍於
    警詢時陳述明確（見偵卷第11至12頁），是本案被告侵入有
    人看管之獨立大樓地下室停車場竊取被害人財物得逞，揆諸
    上揭說明，自該當侵入有人居住之建築物竊盜罪。又按刑法
    第321 條第1 項第3 款攜帶兇器竊盜罪，所稱之兇器，乃依
    一般社會觀念足以對人之生命、身體、安全構成威脅，而具
    有危險性之「器械」而言，已見前述（關於「器械」一語，
    參見社會秩序維護法第63條第1 項第1 款「無正當理由攜帶
    具有殺傷力之『器械』」；及最高法院79年台上字第5253號
    判例「螺絲起子為足以殺傷人生命、身體之『器械』」用語
    ）。而磚塊、石頭乃自然界之物質，尚難謂為通常之「器械
    」，從而持磚塊、石頭砸毀他人車窗竊盜部分，尚難論以攜
    帶兇器竊盜罪（最高法院92年度台非字第38號判決參照）。
    核被告郭定宏所為如起訴書附表編號1 至3 所示行為，均係
    犯刑法第321 條第1 項第1 款之侵入有人居住之建築物竊盜
    罪；又其所為如起訴書附表編號4 所示行為，係犯刑法第32
    0 條第1 項之竊盜罪。公訴意旨認本案被告於起訴書附表編
    號1 至3 所載時地持「磚頭」行竊犯行，均係犯刑法第321
    條第1 項第3 款之攜帶兇器竊盜罪，尚有未洽，附此敘明。
    被告所犯4 次竊盜犯行，犯意各別，應予分論併罰。又被告
    有如起訴書犯罪事實欄所載前案科刑及執行情形，有臺灣高
    等法院被告前案紀錄表在卷可稽，其於有期徒刑執行完畢後
    5 年內，故意再犯本案有期徒刑以上之各罪，均為累犯，應
    依刑法第47條第1 項之規定加重其刑。爰審酌被告正值青壯
    ，理當循正當途徑謀取財物，然卻因缺錢花用即下手行竊，
    造成被害人等受有財產上之損害，並考量被告犯後坦承犯行
    ，惟迄未與被害人等達成民事和解及賠償損害之態度，兼衡
    其竊得之財物價值，暨其犯罪之手段、目的等一切情狀，分
    別量處如主文所示之刑，並依法定其應執行之刑。
據上論斷，應依刑事訴訟法第273 條之1 第1 項、第299 條第1
項前段、第310 條之2 、第454 條第2 項，刑法第321 條第1 項
第1 款、第320 條第1 項、第47條第1 項、第51條第5 款，刑法
施行法第1 條之1 第1 項、第2 項前段，判決如主文。
本案經檢察官曾勁元到庭執行職務。
中    華    民    國    100   年    5     月    10    日
                  刑事第一庭法  官  洪英花
以上正本證明與原本無異。
如不服本判決應於收受判決後10日內向本院提出上訴書狀，並應
敘述具體理由；其未敘述上訴理由者，應於上訴期間屆滿後20日
內向本院補提理由書。
                            書記官  張茹茵
中    華    民    國    100   年    5     月    10    日
附錄本件論罪科刑依據法條全文：
中華民國刑法第321條
犯竊盜罪而有下列情形之一者，處六月以上、五年以下有期徒刑
，得併科新臺幣十萬元以下罰金：
一、侵入住宅或有人居住之建築物、船艦或隱匿其內而犯之者。
二、毀越門扇、牆垣或其他安全設備而犯之者。
三、攜帶兇器而犯之者。
四、結夥三人以上而犯之者。
五、乘火災、水災或其他災害之際而犯之者。
六、在車站、埠頭、航空站或其他供水、陸、空公眾運輸之舟、
    車、航空機內而犯之者。
前項之未遂犯罰之。
中華民國刑法第320條
意圖為自己或第三人不法之所有，而竊取他人之動產者，為竊盜
罪，處五年以下有期徒刑、拘役或五百元以下罰金。
意圖為自己或第三人不法之利益，而竊佔他人之不動產者，依前
項之規定處斷。
前二項之未遂犯罰之。